Разработчик ПО

Общее

Имя: Вадим Полулях
Опыт: 10 лет
Город: Москва
github: <u>bavadim</u>

Основные навыки

Java SE, Python, Scala, SQL, POSIX, Lightbend Reactive Platform (Akka, Play, Spark), EIP, software architecture patterns, machine learning.

Опыт работы

период	организация	должность	обязанности/достижения
2017 - 2019	<u>МФТИ</u>	архитектор	Участие в создании библиотеки deeppavlov, создание решений на основе библиотеки.
2015 - 2017	Raiffeisen Bank	ведущий программист	Участие в проектировании высокодоступной платформы online-банкинга. Реализация подсистемы авторизации (в соответствии со стандартом OpenId Connect 1.0) и разработка утилит.
2013 - 2015	Edisoft Development ltd.	системный архитектор	Анализ, проектирование и прототипирование продуктов компании. Участие в организации процесса разработки ПО, внедрил Continuous Integration, создал инструментарий для автоматезированного тестирования.
2012 — 2013	FB Consult ltd.	разработчик	Разработка и внедрение CRM системы для крупного банка. Внедрил Continuous Integration в процесс разработки.
2011 — 2012	Acronis ltd.	software engineer	Участие в разработке проекта Acronis Backup & Recovery 11 в ролях разработчика и релизинженера. Занимался разработкой Linux версии продукта.

период	организация	должность	обязанности/достижения
2010 - 2011	<u>Inforion</u>	разработчик	Разработка ПО в области информационной безопасности. Разработка мобильных приложений (Java ME). Учавствовал в разработке сниффера TDS трафика.
2007 - 2010	Московский Энергетический Институт	разработчик	Участвовал в научно- исследовательских работах в качестве программиста. Занимался разработкой программных средств разного масштаба, созданием документации и сопровождением ПО.

Образование

	год окончания	учебное заведение	специальность
2014		Coursera.org	Functional Programming Principles in Scala
2014		Coursera.org	Machine Learning
2013		udacity.com	Artificial Intelligencefor Robotics
2012		Coursera.org	Software Engineering for SaaS
2011		udacity.com	Artificial Intelligence
2010		Московский Энергетический Институт	Магистр по направлению информатика и вычислительная техника

Обо мне

Я - опытный инженер, работавший с проектами разного профиля и масштаба. Мне приходилось занимать как чисто инженерные, так и управляющие должности, что дало мне ценный опыт. Своей сильной стороной считаю широкий технический кругозор. Слабой же стороной считаю неумение долго работать над однотипными и неинтересными задачами в коллективе, который не интересует конечный результат. Люблю путешествовать, программировать и читать. Всегда рад возможности помочь хорошей комманде сделать отличный продукт.

Контакты

email: <u>bavadim@gmail.com</u>web-site: <u>http://bavadim.me</u>

• github: мой github